pl: Orientacja szezlonga lub narożnika: Lewostronna; Nie dotyczy; Odwracalna; Prawostronna; Symetryczna; Inna
sv: Schäslong- eller sektionsorientering: Vänstervänd; Ej tillämpligt; Vändbar; Högervänd; Symmetrisk; Övrigt
da: Orientering af chaiselong eller modulsofa: Venstrevendt; Ikke relevant; Vendbar; Højrevendt; Symmetrisk; Andet
en: Chaise or sectional orientation: Left-facing; Not applicable; Reversible; Right-facing; Symmetrical; Other
es: Orientación de la chaise longue o del sofá modular: Hacia la izquierda; No aplica; Reversible; Hacia la derecha; Simétrica; Otra
ko: 셰즈 또는 코너 소파 방향: 좌측 방향; 해당 없음; 리버서블; 우측 방향; 대칭형; 기타
th: การจัดวางส่วนที่เป็นเก้าอี้เอนหรือส่วนต่อขยาย: หันซ้าย; ไม่สามารถใช้ได้; สลับด้านได้; หันขวา; สมมาตร; อื่นๆ
ja: シェーズまたはセクショナルの向き: 左向き; 該当なし; リバーシブル; 右向き; 左右対称; その他
zh-TW: 躺椅或 L 型沙發方向: 左向; 不適用; 可反向; 右向; 對稱; 其他
pt-PT: Chaise ou orientação seccional: Orientação para a esquerda; Não aplicável; Reversível; Orientação para a direita; Simétrica; Outra
lt-LT: Šezlongo arba sekcijos orientacija: Kairinis; Netaikoma; Dvipusis; Dešininis; Simetriškas; Kita
nl: Chaise longue of sectionele bank oriëntatie: Linksgericht; Niet van toepassing; Omkeerbaar; Rechtsgericht; Symmetrisch; Overig
el: Προσανατολισμός σε ξαπλώστρα ή σε γωνιακή διάταξη: Αριστερής πλευράς; Δεν ισχύει; Αναστρέψιμο; Δεξιάς πλευράς; Συμμετρικό; Άλλο
ro-RO: Orientare șezlong sau secțiune: Orientare spre stânga; Nu se aplică; Reversibil; Orientare spre dreapta; Simetric; Altele
bg-BG: Ориентация на лежанката или секцията: Ляво ориентирана; Не е приложимо; Обръщаема; Дясно ориентирана; Симетрична; Други
de: Ausrichtung der Chaiselongue bzw. Wohnlandschaft: Nach links gerichtet; Nicht zutreffend; Umkehrbar; Nach rechts gerichtet; Symmetrisch; Sonstiges
cs: Orientace lehátka nebo sekčního prvku: Orientace doleva; Nelze použít; Oboustranná; Orientace doprava; Symetrická; Jiná
sk-SK: Orientácia ležadlovej alebo predĺženej časti: Ľavá orientácia; Nerelevantné; Obojstranná; Pravá orientácia; Symetrická; Iné
it: Orientamento a chaise longue o componibile: Lato sinistro; Non applicabile; Reversibile; Lato destro; Simmetrico; Altro
pt-BR: Disposição em chaise ou seccional: Lado esquerdo; Não aplicável; Reversível; Lado direito; Simétrico; Outro
nb: Sjeselong- eller seksjonsorientering: Venstrevendt; Ikke aktuelt; Vendbar; Høyrevendt; Symmetrisk; Annet
fr: Orientation de la méridienne: Orienté vers la gauche; Non applicable; Réversible; Orienté vers la droite; Symétrique; Autre
ru: Ориентация кушетки или секционного элемента: Левосторонний; Неприменимо; Двусторонний; Правосторонний; Симметричный; Другое
vi: Hướng đặt ghế dài hoặc ghế ghép: Hướng trái; Không áp dụng; Có thể đảo chiều; Hướng phải; Đối xứng; Khác
fi: Lepotuolin tai poikkileikkauksen puolisuus: Vasenkätinen; Ei sovellu; Käännettävä; Oikeakätinen; Symmetrinen; Muu
hu: Sezlon vagy szekcionált kanapé tájolása: Balos; Nem alkalmazható; Megfordítható; Jobbos; Szimmetrikus; Egyéb
zh-CN: 贵妃位朝向: 左向; 不适用; 可左右互换; 右向; 对称; 其他
sl-SI: Usmeritev počivalnika ali podaljška: Leva postavitev; Ni primerno; Obrnljivo; Desna postavitev; Simetrično; Drugo
hr-HR: Orijentacija ležaljke ili sekcijske garniture: Okrenuto ulijevo; Nije primjenjivo; Dvosmjerno; Okrenuto udesno; Simetrično; Ostalo
tr: Şezlong veya modül yönü: Sola dönük; Geçerli değil; Çift yönlü; Sağa dönük; Simetrik; Diğer